# 如果政府给你补贴，让你高价收购产品，这个补贴应该冲减成本

提问人：alphazheng 时间：2017-01-17 14:27:58
如果政府给你补贴，让你低价销售产品，这个补贴确认收入，准则明确说了； 如果政府给你补贴，让你高价收购产品，这个补贴应该冲减成本吧嘛？

回答人：chenyiwei
这种情况应将补贴作为递延收益，在高价收购的产品的成本转入销售成本的相同期间内，将对应的补贴款从递延收益转入营业外收入。